Inventaris van het archief van de Koninklijke Nederlandse Voetbalbond (KNVB), 1889-1996 (1997)
Nationaal Archief, Den Haag
- ARCHIEVEN VAN ENKELE AFDELINGEN VAN DE KNVB
  - AFDELING ZWOLLE EN HAAR VOORGANGER, (1937) 1948-1996, IV
    - STUKKEN VAN ALGEMENE AARD, 1
      - JAARVERSLAGEN, 1.2
        - Jaarverslagen van de KNVB, afdeling Zwolle, 1948-1995; 1626-1669; 44 delen
          - 1969/1970, 1645
          - 1971/1972, 1646
          - 1972/1973, 1647
          - 1973/1974, 1648
          - 1974/1975, 1649
          - 1975/1976, 1650
          - 1976/1977, 1651
          - 1977/1978, 1652
          - 1978/1979, 1653
          - 1979/1980, 1654
          - 1980/1981, 1655
          - 1981/1982, 1656
          - 1982/1983, 1657
          - 1983/1984, 1658
          - 1984/1985, 1659
          - 1985/1986, 1660
          - 1986/1987, 1661
          - 1987/1988, 1662
          - 1988/1989, 1663
          - 1989/1990, 1664
          - 1990/1991, 1665
          - 1991/1992, 1666
          - 1992/1993, 1667
          - 1993/1994, 1668
          - 1994/1995, 1669
    - STUKKEN BETREFFENDE BIJZONDERE ONDERWERPEN, 2
      - ORGANISATIE, 2.1
        - MEERJARENBELEID, 2.1.1
          - Stukken betreffende het meerjarenbeleid van de KNVB, afdeling Zwolle voor de periode van de seizoenen 1988/1989 tot 1992/1993, 1987, 1991; 1670; 1 katern, 1 stuk
        - HERSTRUCTURERING VAN DE AFDELING, 2.1.2
          - Agenda, vergaderstukken en notulen van de buitengewone ledenvergadering van de KNVB, afdeling Zwolle op 16 maart 1993 inzake de herstructurering van de afdeling, 1671; 1 pak
        - FINANCIËN, 2.1.3
          - Stukken betreffende het haalbaarheidsonderzoek naar het in de BTW-heffing betrekken van de sport bij de KNVB, afdeling Zwolle, 1993; 1672; 1 omslag
        - GEBOUWEN, 2.1.4
          - Stukken betreffende intern overleg inzake een nieuw bondsbureau voor de afdeling Zwolle, 1974-1975; 4879; 3 stukken
        - JUBILEA, 2.1.5
          - Jubileumuitgave ter gelegenheid van het 75-jarig bestaan van de KNVB, afdeling Zwolle (1906-1981), 4865; 1 katern
      - TAAKUITVOERING, 2.2
        - CONTACT MET DE LEDEN, 2.2.1
          - Officiële mededelingen, 2.2.1.1
            - Officiële Mededelingen van de KNVB, afdeling Zwolle, 1e-26e jaargang, 1970-1996; 1673-1698; 21 omslagen, 5 pakken
              - 1970/1971, 1673; 1 pak
              - 1971/1972, 1674
              - 1972/1973, 1675
              - 1973/1974, 1676
              - 1974/1975, 1677
              - 1975/1976, 1678
              - 1976/1977, 1679
              - 1977/1978, 1680
              - 1978/1979, 1681
              - 1979/1980, 1682
              - 1980/1981, 1683; 1 pak
              - 1981/1982, 1684
              - 1982/1983, 1685
              - 1983/1984, 1686
              - 1984/1985, 1687
              - 1985/1986, 1688
              - 1986/1987, 1689
              - 1987/1988, 1690
              - 1988/1989, 1691
              - 1989/1990, 1692
              - 1990/1991, 1693
              - 1991/1992, 1694
              - 1992/1993, 1695
              - 1993/1994, 1696; 1 pak
              - 1994/1995, 1697; 1 pak
              - 1995/1996, 1698; 1 pak
          - Adresboeken, 2.2.1.2
            - Adresboeken van de KNVB, afdeling Zwolle, 1949, 1951-1952; 1699-1701; 3 delen
              - 1949/1950, 1699
              - 1951/1952, 1700
              - 1952/1953, 1701
          - Correspondentie, 2.2.1.3
            - Ingekomen en minuten van uitgaande stukken, 1975-1976; 4887; 1 omslag
        - CONTACT MET ANDERE BELANGENORGANISATIES, 2.2.2
          - Ingekomen adreslijsten van de Noord Centrale Voetbalbond, 1937, 1938; 1702-1703; 2 delen
            - 1937/1938, 1702
            - 1938/1939, 1703
        - DIVERSE COMMISSIES, 2.2.3
          - Agenda's en notulen van de vergaderingen van de jeugdcommissie, 1964, 1967, 1971-1975, 1977; 4874; 1 omslag
            In de jaren '60 was de naam jeugd- en schoolvoetbalcommissie.
          - Agenda's en notulen van de vergaderingen van de scheidsrechterscommissie, 1966-1967, 1972-1974, 1976, 1978; 4875; 1 omslag
          - Agenda's en notulen van de vergaderingen van de commissie damesvoetbal, 1972-1973, 1976-1979; 4876; 1 omslag
          - Verslagen van bijeenkomsten van de Regionale Commissie Bedrijfsvoetbal (later Bedrijfs- en Zomeravondvoetbal), 1967, 1972, 1975-1976; 4878; 1 omslag
          - Verslag van de vergadering van de commissie Opleidingen van 2 mei 1979, 11 mei 1979; 4880; 1 stuk
          - Verslag van de vergadering van de terreincommissie, gehouden op 4 januari 1967, 4881; 1 stuk
            De seizoenen t/m 1979 zijn niet compleet.
        - VELDVOETBAL, 2.2.4
          - Dossier inzake een geschil tussen Zwolse Boys en PEC over gezamenlijk gebruik van het gemeentelijk sportpark te Zwolle., 1956-1960; 4888; 1 omslag
          - Ingekomen rapport 'Voetbal en kunstgras' van de Werkgroep Kunststofspeeloppervlakken, ingesteld door het bestuur amateurvoetbal van de KNVB. Met kanttekeningen van een vertegenwoordiger van de afdeling Zwolle., 1989; 4889; 1 katern, 1 stuk
        - ZAALVOETBAL, 2.2.5
          - Stukken betreffende zaalvoetbal binnen de afdeling Zwolle, met onder meer uitgaande stukken en notulen van de vergaderingen van de commissie zaalvoetbal, 1973-1979; 4877; 1 omslag
  - AFDELING TWENTHE EN HAAR VOORGANGER, (1929) 1983-1996, V
    Opgericht op 20 november 1899.
    - STUKKEN VAN ALGEMENE AARD, 1
      - NOTULEN, 1.1
        - NOTULEN VAN BESTUURSVERGADERINGEN, 1.1.1
          - Notulen van de bestuursvergaderingen van de KNVB, afdeling Twenthe, 1984-1991; 1704-1705; 2 pakken
            - 1984 oktober - 1987, 1704
            - 1988 - 1991 juni, 1705
          - Correspondentie, agenda's en verslagen van vergaderingen van de dagelijkse besturen [en afdelingsmanagers] van het district Oost van de KNVB, te weten de afdelingen Arnhem, Gelderland, Nijmegen en Twenthe, 1993-1996; 1706; 1 omslag
        - NOTULEN VAN VERGADERINGEN MET DE LEDEN, 1.1.2
          - Agenda's en verslagen van de buitengewone en algemene voor- en najaarsvergaderingen; met correspondentie en rapportageformulieren van afdelingsvergaderingen, 1984-1990, 1992-1995; 1707-1711; 5 pakken
            - 1984-1990, 1707
            - 1992 voorjaar, 1708
            - 1992 najaar - 1993 voorjaar, 1709
            - 1993 najaar - 1995 voorjaar, 1710
            - 1995 najaar, 1711
      - JAARVERSLAGEN, 1.2
        - Jaarverslagen KNVB, afdeling Twenthe over de seizoenjaren 1985/1986 tot en met 1993/1994, 1978, 1985 - 1994; 1712-1723; 12 delen
          - 1977-1978, 1712
          - 1984-1985, 1713
          - 1985-1986, 1714
          - 1986-1987, 1715
          - 1987-1988, 1716
          - 1988-1989, 1717
          - 1989-1990, 1718
          - 1990-1991, 1719
          - 1991-1992, 1720
          - 1992-1993, 1721
          - 1993-1994, 1722
          - 1995-1996, 1723
    - STUKKEN BETREFFENDE BIJZONDERE ONDERWERPEN, 2
      - ORGANISATIE, 2.1
        - STATUTEN EN HUISHOUDELIJK REGLEMENT, 2.1.1
          - Statuten en huishoudelijk reglement van de Twentschen Voetbalbond, 1932; 1724; 1 katern
        - FINANCIËN, 2.1.2
          - Accountantrapporten over de boekjaren 1985/1986 en 1986/1987; met losliggende bijlagen, 1725; 2 katernen
        - JUBILEA, 2.1.3
          - Jubileumnummer, uitgegeven ter gelegenheid van het dertigjarig bestaan van de Twentse voetbalbond; met jaarverslag over het seizoen 1928/1929, 1726; 1 deel
          - Jubileumboek ter gelegenheid van het 40-jarig bestaan van de Twentsche Voetbalbond, 1899-1939, 1727; 1 deel
      - TAAKUITVOERING, 2.2
        - CONTACT MET DE LEDEN, 2.2.1
          - Adreslijsten van de KNVB, afdeling Twenthe, 1983, 1987; 1728-1729; 1 omslag, 1 deel
            - 1983, 1728; 1 omslag
            - 1987, 1729
          - Adresboek van de KNVB, afdeling Twenthe, 1993; 1730; 1 deel
          - Officiële mededelingen van de KNVB, Afdeling Twenthe van de seizoenen 1994/1995 en 1995/1996, 1994-1996; 4200-4201; 2 omslagen
            - 1994/1995, nrs. 3, 4, 6-10, 13-17., 4200
            - 1995/1996, nrs.1-7., 4201
        - CONTACT MET ANDERE BELANGENORGANISATIES, 2.2.2
          - Agenda's en verslagen van het overleg tussen het bestuur van de KNVB, afdeling Twenthe, SC Heracles en FC Twente over mogelijke samenwerking; met bijlagen, 1993-1996; 1731; 1 omslag
  - AFDELING GELDERLAND EN HAAR VOORGANGER, 1901-1996, VI
    Opgericht op 7 november 1896.
    - STUKKEN VAN ALGEMENE AARD, 1
      - NOTULEN, 1.1
        - NOTULEN VAN BESTUURSVERGADERINGEN, 1.1.1
          - Notulen van de bestuurs- en jaarlijkse algemene vergaderingen van de Geldersche Voetbalbond, vanaf 1940 van de NVB, (onder-) afdeling Gelderland, en vanaf 1946 van de KNVB, afdeling Gelderland, 1901-1913, 1938-1958; 1732-1738; 7 delen
            In inv.nrs 1732-1733 en 1737-1738 ook de jaarverslagen.
            - 1901 november-1906 april, 1732
            - 1906 juni-1909 maart; met foto, 1733
            - 1909 juli-1911 september 2, 1734
            - 1911 juli-1913 juli, 1735
            - 1938-1948 september, 1736
            - 1948 november-1954 augustus 7, 1737
            - 1954 augustus 7-1958 september, 1738
          - Agenda's, vergaderstukken en notulen van de bestuursvergaderingen van de Geldersche Voetbalbond, vanaf 1940 van de NVB, (onder-) afdeling Gelderland en vanaf 1946 van de KNVB, afdeling Gelderland, 1911-1914, 1927-1937, 1959-1994; 1739-1750; 10 omslagen, 2 delen
            Het seizoen 1983/1984 ontbreekt.
            - 1911 september 16-1914 mei, 1739; 1 deel
            - 1927-1937, 1740; 1 deel
            - 1959-1969, 1741
            - 1970-1974, 1742
            - 1975-1976, 1743
            - 1977-1978, 1744
            - 1979-1980, 1745
            - 1981-1982, 1746
            - 1983-1985, 1747
            - 1986-1988, 1748
            - 1989-1991, 1749
            - 1992-1994, 1750
          - Besluitenlijst van de bestuursvergaderingen van de KNVB, afdeling Gelderland over de jaren 1968-1975, 1751; 1 omslag
          - Lijsten met besluitpunten van de vergaderingen van het dagelijks bestuur van de KNVB, afdeling Gelderland, 1988-1994; 1752; 1 pak
        - NOTULEN VAN VERGADERINGEN MET DE LEDEN, 1.1.2
          - Agenda's, vergaderstukken en notulen van de algemene, halfjaarlijkse vergaderingen van de Geldersche Voetbalbond, vanaf 1940 van de NVB, (onder-) afdeling Gelderland en vanaf 1946 van de KNVB, afdeling Gelderland, 1916-1923, 1925, 1927, 1929, [1930], 1932, 1936, 1969-1993; 1753-1759; 6 omslagen, 1 deel
            - 1916-1923, 1753; 1 deel
            - 1925, 1927, 1929, [1930], 1932, 1936, 1754
            - 1969-1982, 1755
            - 1983-1986, 1756
            - 1987-1989, 1757
            - 1990-1991, 1758
            - 1992-1993, 1759
        - NOTULEN VAN VERGADERINGEN VAN ANDERE OVERLEGORGANEN, 1.1.3
          - Agenda's, vergaderstukken en notulen van de districtsvergaderingen van de Geldersche Voetbalbond, 1923-1927; 1760; 1 deel
          - Agenda's, vergaderstukken en notulen van de regiovergaderingen van de KNVB, afdeling Gelderland, 1982-1994; 1761-1765; 5 omslagen
            - 1982-1984, 1761
            - 1985-1987, 1762
            - 1988-1989, 1763
            - 1990-1991, 1764
            - 1992-1994, 1765
      - CORRESPONDENTIE, 1.2
        - Agenda van de correspondentie van de Geldersche Voetbalbond over de periode 29 februari-4 juli 1916, 1766; 1 deel
        - Kopieboek van uitgaande brieven van de Geldersche Voetbalbond, 1925-1928; 1767; 1 deel
        - Ingekomen en minuten van uitgaande stukken, 1922-1949; 1768; 1 omslag
      - JAARVERSLAGEN, 1.3
        - Jaarverslagen van de Geldersche Voetbalbond, vanaf 1940 van de NVB, (onder-) afdeling Gelderland en vanaf 1946 van de KNVB, afdeling Gelderland over de seizoenen, 1908-1996; 1769-1847; 79 delen
          Zie voor de jaarverslagen 1901-1909 de inv.nrs 1732-1733.
          De jaarverslagen 1914/1915, 1917/1918, 1919/1920-1920/1921 ontbreken.
          - 1908/1909-1910/1911; met bijlagen, 1769
          - 1911/1912, 1770
          - 1912/1913, 1771
          - 1913/1914, 1772
          - 1915/1916; met bijlagen, 1773
          - 1916/1917, 1774
          - 1918/1919, 1775
          - 1921/1922, 1776
          - 1922/1923, 1777
          - 1923/1924, 1778
          - 1924/1925, 1779
          - 1925/1926, 1780
          - 1926/1927, 1781
          - 1927/1928, 1782
          - 1928/1929, 1783
          - 1929/1930, 1784
          - 1930/1931, 1785
          - 1931/1932, 1786
          - 1932/1933, 1787
          - 1933/1934, 1788
          - 1934/1935, 1789
          - 1935/1936, 1790
          - 1936/1937, 1791
          - 1937/1938, 1792
          - 1938/1939, 1793
          - 1939/1940, 1794
          - 1940/1941, 1795
          - 1941/1942-1942/1943, 1796
          - 1943/1944-1945/1946, 1797
          - 1946/1947, 1798
          - 1947/1948, 1799
          - 1948/1949, 1800
          - 1949/1950, 1801
          - 1950/1951, 1802
          - 1951/1952, 1803
          - 1952/1953, 1804
          - 1953/1954, 1805
          - 1954/1955, 1806
          - 1955/1956, 1807
          - 1956/1957, 1808
          - 1957/1958, 1809
          - 1958/1959, 1810
          - 1959/1960, 1811
          - 1960/1961, 1812
          - 1961/1962, 1813
          - 1962/1963, 1814
          - 1963/1964, 1815
          - 1964/1965, 1816
          - 1965/1966, 1817
          - 1966/1967, 1818
          - 1967/1968, 1819
          - 1968/1969, 1820
          - 1969/1970, 1821
          - 1970/1971, 1822
          - 1971/1972, 1823
          - 1972/1973, 1824
          - 1973/1974, 1825
          - 1974/1975, 1826
          - 1975/1976, 1827
          - 1976/1977, 1828
          - 1977/1978, 1829
          - 1978/1979, 1830
          - 1979/1980, 1831
          - 1980/1981, 1832
          - 1981/1982, 1833
          - 1982/1983, 1834
          - 1983/1984, 1835
          - 1984/1985, 1836
          - 1985/1986, 1837
          - 1986/1987, 1838
          - 1987/1988, 1839
          - 1988/1989, 1840
          - 1989/1990, 1841
          - 1990/1991, 1842
          - 1991/1992, 1843
          - 1992/1993, 1844
          - 1993/1994, 1845
          - 1994/1995, 1846
          - 1995/1996, 1847
    - STUKKEN BETREFFENDE BIJZONDERE ONDERWERPEN, 2
      - ORGANISATIE EN PERSONEEL, 2.1
        - Brief van het bestuur van de KNVB inzake de westelijke grens van het territoir van de Geldersche Voetbalbond, 1930; 1848; 1 stuk
        - Stukken betreffende de grenswijziging tussen de gebieden van de Arnhemsche, Noord Centrale en de Utrechtsche Voetbalbond, 1936-1937; 1849; 3 stukken
        - Stukken betreffende de indeling van de verenigingen in de gebieden van de afdelingen Arnhem en Gelderland, 1941; 1850; 2 stukken
        - STATUTEN EN HUISHOUDELIJK REGLEMENT, 2.1.1
          - Statuten en huishoudelijke reglementen van de Geldersche Voetbalbond, 1921-1937; 1851-1856; 5 delen, 2 stukken
            - 1921, 1851
            - 1922, 1852
            - 1924, 1853
            - 1928; met wijziging uit 1930 1 deel, 1854; 1 stuk
            - 1937, 1855
            - 1941, 1856; 1 stuk
          - Koninklijke goedkeuring van de gewijzigde statuten van 21 oktober 1936, 1857; 1 stuk
        - FUSIES MET DE ONDERBONDEN, 2.1.2
          - Brief aan de bij de Geldersche Voetbalbond aangesloten verenigingen inzake een voorstel tot een fusie met de onderbonden, 1922; 1858; 1 stuk
        - TOETREDING TOT DE NEDERLANDSCHE VOETBALBOND, 2.1.3
          - Stukken betreffende het toetreden van verenigingen en officials van de voormalige Geldersche Voetbalbond tot de Nederlandsche Voetbalbond, onderafdeling Gelderland, 1940; 1859; 1 omslag
        - BESTUURSLEDEN, 2.1.4
          - Receptieboeken van de Geldersche Voetbalbond, vanaf 1946 van de KNVB, afdeling Gelderland, ter gelegenheid van feestelijkheden rond bestuursleden, 1921-1966; 1860-1863; 3 delen, 1 omslag
            - 1921, het afscheid van voorzitter G.A. Burger., 1860
            - 1936, de secretaris-penningmeester D. Hollander, twaalf en een half jarig jubileum., 1861
            - 1948, de secretaris-penningmeester Joh. J. Jansen, 25-jarig jubileum., 1862
            - 1966, het afscheid van voorzitter C. Groot Hulze., 1863; 1 omslag
        - PERSONEEL, 2.1.5
          - Stukken betreffende het ontslag van de administrateur van de KNVB, afdeling Gelderland, 1988; 1864; 1 omslag
        - EIGENDOMMEN, 2.1.6
          - Stukken betreffende de bouw en het verhelpen van geconstateerde gebreken van het bondsbureau te Zutphen, 1976, 1978-1982; 1865; 1 omslag
          - Akte van eigendom van een perceel grond te Zutphen voor de KNVB, afdeling Gelderland; aangekocht ten behoeve van de bouw van het bondsbureau, 1978; 1866; 1 omslag
          - Receptieboeken van de KNVB, afdeling Gelderland, ter gelegenheid van de opening van het bondsbureau te Zutphen, 1979; 1867-1870; 4 delen
            - deel 1, 1867
            - deel 2, 1868
            - deel 3, 1869
            - deel 4, 1870
          - Foto's van het nieuwe bondsbureau te Zutphen, 1979; 1871; 1 omslag
          - Fotoboek van de opening van het bondsbureau te Zutphen op 25 augustus 1979, 1872; 1 deel
          - Stukken betreffende de verlichting van het speelveld bij het bondsbureau, 1980-1981; 1873; 1 omslag
        - FINANCIËN, 2.1.7
          - Kasboek van de bijdragen van de verenigingen en officials ter gelegenheid van het 50-jarig bestaan, 1946; 1874; 1 deel
          - Stukken betreffende diverse verzekeringen van de KNVB, afdeling Gelderland, 1969-1994; 1875; 1 omslag
          - Besluit van Provinciale Staten van Gelderland betreffende de subsidiëring van regionale sportaccommodaties, afschrift, 1982; 1876; 1 stuk
        - JUBILEA EN ANDERE FESTIVITEITEN, 2.1.8
          - Stukken betreffende het 40-jarig jubileum van de Geldersche Voetbalbond, 1936; 1877; 3 stukken
          - Receptieboek van de KNVB, afdeling Gelderland, ter gelegenheid van het 75-jarig bestaan van de KNVB (landelijk), 1964; 1878; 1 deel
          - Receptieboeken van de Geldersche Voetbalbond, vanaf 1946 van de KNVB, afdeling Gelderland, ter gelegenheid van jubilea en andere feestelijkheden, 1921-1971; 1879-1884; 6 delen, 1 omslag
            - 1921, het 25-jarig bestaan; met telegrammen, 1879
            - 1936, het 40-jarig bestaan, 1880
            - 1946, het 50-jarig bestaan, 1881
            - 1956, het 60-jarig bestaan, 1882
            - 1966-1967, nieuwjaarsrecepties, 1883
            - 1971, het 75-jarig bestaan; met telegrammen en brieven, 1884; 1 omslag
          - Jubileumboek Portret van een 75-jarige, bestaande uit collages, 1971; 1885; 1 deel
        - OPHEFFING, 2.1.9
          - Oorkonde van 30 juni 1996 in verband met de beëindiging van de KNVB, afdeling Gelderland, 1886; 1 stuk
      - TAAKUITVOERING, 2.2
        - WEDSTRIJDEN, 2.2.1
          - Register met opgave van de leden van de diverse verenigingen, van de gespeelde wedstrijden en de betaalde inleggelden van de Geldersche Voetbalbond, 1915/1916; 1887; 1 deel
          - Register van de gespeelde wedstrijden, met uitslagen en namen der scheidsrechters van de Geldersche Voetbalbond, 1916/1917; 1888; 1 deel
        - CONTACT MET DE LEDEN, 2.2.2
          - Officiële mededelingen, 2.2.2.1
            - Oostelijk Sportblad De IJsselstreek. Weekblad voor openluchtsport en lichamelijke opvoeding, met onder andere de officiële mededelingen van de Gelderschen Voetbalbond, 2e-4e, 6e-12e jaargang, 1922-1942; 1889-1907; 19 banden
              Het seizoen 1925/1926 ontbreekt.
              In inv.nr 1889 nog enkele nummers van de 1e jaargang.
              Vanaf de 7e jaargang zonder toevoeging de De IJsselstreek.
              Vanaf 2 oktober 1932 De Oostelijke Sportbode. Geïllustreerd weekblad voor het oosten, officieel orgaan van den Gelderschen Voetbalbond en de Scheidsrechters Vereeniging 'Deventer en omstreken', 2e -4e jaargang.
              Vanaf 25 september 1934 Oostelijk Sportblad. Officieel orgaan van de Gelderse, Nijmeegse en Noord-Centrale Voetbalbond en andere verenigingen, waarin opgenomen De Oostelijke Sportbode, 14e-21e jaargang.
              - 1922 september-1923 september, 1889
              - 1923 oktober-1924 september, 1890
              - 1924 oktober-1925 september, 1891
              - 1926 september-1927 juni, 1892
              - 1927 juli-1928 juni, 1893
              - 1928 juli-1929 juni, 1894
              - 1929 juli-1930 juni, 1895
              - 1930 juli-1931 juni, 1896
              - 1931 juli-1932 juni, 1897
              - 1932 juli-1933 juni, 1898
              - 1933 juli-1934 juni, 1899
              - 1934 juli-1935 juni, 1900
              - 1935 juli-1936 juni, 1901
              - 1936 juli-1937 juni, 1902
              - 1937 juli-1938 juni, 1903
              - 1938 juli-1939 juni, 1904
              - 1939 juli-1940 september, 1905
              - 1940 oktober-1941 september, 1906
              - 1941 oktober-1942 september, 1907
            - Officiële mededelingen van de Geldersche Voetbalbond, gepubliceerd in: Het Sportblad, 1915-196, 1918-1920; 1908-1909; 2 delen
              Slechts gedeeltelijk van seizoen 1918/1919.
              - 1915/1916, 1908
              - 1918/1919-1919/1920, 1909
            - Stukken betreffende het op last van de Duitsers meteen stopzetten van het verschijnen van het Oostelijk Sportblad en de vervanging hiervan door een ander publicatieorgaan, 1942; 1910; 5 stukken
            - Officiële Mededelingen van de Nederlandse Voetbal Bond, afdeling Gelderland, vanaf 1946 van de KNVB, afdeling Gelderland, 1e-15, 23e-50e jaargang, 1945-1961, 1968-1996; 1911-1952, 4202; 42 banden, 1 omslag
              - 1945 augustus-1946 augustus, 1911
              - 1946 september-1947 september, 1912
              - 1947 oktober-1948 oktober 5, 1913
              - 1948 oktober 19-1949 oktober 19, 1914
              - 1949 oktober 25-1950 november 1, 1915
              - 1950 november 8-1951 oktober, 1916
              - 1951 november-1952 november 4, 1917
              - 1952 november 11-1953 oktober, 1918
              - 1953 november-1954 november 2, 1919
              - 1954 november 21-1955 november 1, 1920
              - 1955 november 8-1956 november 13, 1921
              - 1956 november 20-1957 november 12, 1922
              - 1957 november 19-1958 november 11, 1923
              - 1958 november 18-1959 oktober, 1924
              - 1959 november-1960 oktober, 1925
              - 1960 november-1961 oktober, 1926
              - 1968 juli-1969 juli 8, 1927
              - 1970/1971, 1928
              - 1971/1972, 1929
              - 1972/1973, 1930
              - 1973/1974, 1931
              - 1974/1975, 1932
              - 1975/1976, 1933
              - 1976/1977, 1934
              - 1977/1978, 1935
              - 1978/1979, 1936
              - 1979/1980, 1937
              - 1980/1981, 1938
              - 1981/1982, 1939
              - 1982/1983, 1940
              - 1983/1984, 1941
              - 1984/1985, 1942
              - 1985/1986, 1943
              - 1986/1987, 1944
              - 1987/1988, 1945
              - 1988/1989, 1946
              - 1989/1990, 1947
              - 1990/1991, 1948
              - 1991/1992, 1949
              - 1992/1993, 1950
              - 1993/1994, 1951
              - 1994/1995, 1952
              - 1995/1996, 4202
          - Adresboeken, 2.2.2.2
            - Adreslijsten, sinds 1958/1959 adresboeken geheten, van de Geldersche Voetbalbond, vanaf 1940 van de NVB, (onder-)afdeling Gelderland en vanaf 1946 van de KNVB, afdeling Gelderland, 1927-1995; 1953-2004; 52 delen
              - 1927/1928, 1953
              - 1928/1929, 1954
              - 1932/1933, 1955
              - 1933/1934, 1956
              - 1934/1935, 1957
              - 1936/1937, 1958
              - 1937/1938, 1959
              - 1938/1939, 1960